【裁判字號】    92,易,1280
【裁判日期】    920630
【裁判案由】    毀棄損壞等
【裁判全文】
臺灣高雄地方法院刑事判決                        九十二年度易字第一二八號
    公  訴  人  臺灣高雄地方法院檢察署檢察官
    被      告  丁○○
    選任辯護人  吳建勛律師
                游雪莉律師
                張清雄律師
右列被告因毀棄損壞等案件，經檢察官提起公訴（九十二年度調偵字第三０二號），
本院判決如左：
    主  文
丁○○以加害生命之事，恐嚇他人致生危害於安全，處拘役肆拾日，如易科罰金，以
參佰元折算壹日。又致令他人之蘋果不堪使用，足以生損害於他人，處罰金壹仟元，
如易服勞役，以佰元折算壹日。
    事  實
一、丁○○於民國（下同）九十二年一月一日七時三十分許，在高雄縣大社鄉神農村
    觀音山停車場旁，因不滿在其母親張貴花之攤位旁擺攤販賣蘋果等水果之乙○○
    ，在擺設攤位時將裝有蘋果之蘋果箱擺放過於接近其母親張貴花之攤位，致雙方
    發生糾紛，竟基於毀損之犯意，徒手打翻乙○○所有之蘋果箱，致令箱內蘋果十
    餘顆碰撞地面凹陷而無法販賣。後經乙○○之女兒甲○○當場上前要求丁○○賠
    錢時，丁○○另基於恐嚇之犯意，於同一時、地向甲○○恫稱：「你再說我就打
    死你」等語，以加害生命之事，恐嚇甲○○，致甲○○心生畏懼致生危害於安全
    。
二、案經陳珈琍訴由高雄縣警察局仁武分局報告臺灣高雄地方法院檢察署偵查起訴。
    理  由
一、訊據被告丁○○固坦承於右揭時地有搬移告訴人乙○○之蘋果籃一情不諱，雖矢
    口否認涉有右揭恐嚇及毀損之犯行，辯稱：「我沒有恐嚇他們；因蘋果擋在我母
    親之玉米攤，我只是把蘋果搬離我母親之攤子而已云云」。惟查：前揭犯罪事實
    ，業據告訴人乙○○於警訊、偵查中及本院審理時指訴綦詳，核與被害人甲○○
    於偵審中指陳之情節相符，其在偵查中陳稱：「我和媽媽在擺攤之現場（九十二
    年一月一日），早上五點半就在場了，丁○○他媽媽原本係賣甘蔗及水的，那天
    又有賣玉米，由於他的瓦斯離玉米很近我媽媽就把瓦斯爐搬遠一點，隨後他媽媽
    就罵我媽媽，並且用大哥大通知丁○○及他哥哥，過了約五分鐘，來了十多人，
    包括丁○○及他哥哥。丁○○用手把蘋果箱弄翻，有十七、八顆掉在地上，都軟
    掉了，我叫他賠錢，他對我說：『你再說我就打死你』等語，然後作勢要打我，
    我媽媽便拉我離開。我聽他說要打死我，我很害怕」等語，並有現場及蘋果受損
    照片四幀附卷可稽，復經證人即到場處理之警員戊○○於本院審理中證稱：當天
    有拍照，照片上告訴人指的地方有凹陷，蘋果有幾顆有明顯撞傷等語屬實，足見
    告訴人所指訴被告打翻蘋果箱情節應與事實相符而堪採信；再被告與告訴人因擺
    設攤位發生糾紛後，既已故意打翻告訴人之蘋果箱，被害人甲○○又向伊索賠，
    豈有不氣憤之理？甲○○指稱被告當時有出言：「你再說我就打死你」恐嚇伊等
    語，核與常情尚無違背，應堪採信。至證人丙○○、己○○就當日之情形，丙○○證稱只看一下子就去爬山了等語，己○○證稱是事後到場，當時警察已經來了
    等語鎮，則該二人之證詞與本案無涉，均無法提出對被告有利之證據，是被告上
    揭空言所辯，無非飾卸之詞，不足採信，本件事證明確，被告犯行洵堪認定，應
    依法論科。
二、核被告以加害生命之事，恐嚇甲○○致生危害於安全，係犯刑法第三百零五條之
    恐嚇危害安全罪，又其致令陳珈琍之蘋果不堪使用，足以生損害於他人，核犯刑
    法第三百五十四條之毀損罪；被告所犯上揭二罪，罪名互異，犯意各別，顯係分
    別起意，應分論併罰，爰審酌被告尚無犯罪前科，係因擺攤糾紛，一時氣憤所致
    、及犯罪目的、手段，犯罪時所受之刺激及其品性、生活狀況、智識程度、犯罪
    所生之損害，及犯罪後態度等一切情狀，分別量處如主文所示之刑，並諭知易科
    罰金及易服勞役之折算標準。
三、公訴意旨另以：被告丁○○復於九十二年一月十二日間，駕車前往乙○○位於高
    雄縣大社鄉神農村觀音山停車場旁之攤位，搖下車窗向乙○○、甲○○恫稱，這
    裡時我的地盤，若再來此擺攤，要把渠等挖個洞埋起來等語，以加害生命、身體
    之事，恐嚇甲○○，致甲○○心生畏懼而生危害於安全。因認被告此部分另涉犯
    刑法第三百零五條之罪嫌。惟按犯罪事實應依證據認定之，無證據不得推定其犯
    罪事實；不能證明被告犯罪或其行為不罰者，應諭知無罪之判決，刑事訴訟法第
    一百五十四條、第三百零一條第一項分別定有明文。另告訴人之告訴，係以使被
    告受刑事訴追為目的，是其陳述是否與事實相符，仍應調查其他證據以資審認（
    最高法院五十二年度台上字第一三○○號判例意旨參照）。本件公訴人認被告涉
    犯刑法第三百零五條之恐嚇危害安全罪嫌，無非以告訴人陳珈琍，被害人甲○○
    為指訴為唯一論據。惟訊之被告堅詞否認有何恐嚇犯行。經查，告訴人於九十二
    年二月七日偵查中指稱：伊有記下來時間，同樣在觀音山之停車場，大約晚上十
    點，丁○○與一位臉上有長一塊痣的人來恐嚇云云，惟甲○○於偵查中係謂：「
    第二次時，丁○○有帶十多人來說位置是他的，叫我們不要來擺，否則要把我及
    我媽媽埋在一起．．．」云云，則二人陳述情節大相逕庭，已有瑕疵可指，況其
    二人於本院審理中又均改稱當天是傍晚六點多，被告與他哥哥開車來，跟伊們說
    「如果再來擺攤，要把你們挖洞埋起來」云云，所述前後不一，自難遽採為被告
    不利之認定，而告訴人、被害人所為之上開指述，亦乏其他證據可資佐證；公訴
    人復未提出其他證據、本院亦查無其他積極證據足資證明被告確曾有以上述言語
    恐嚇告訴人等，並致告訴人等心生畏懼等情，揆諸前揭判例意旨，自不得以告訴
    人、被害人之單一指訴作為論處被告罪責之唯一依據，惟此部分公訴人認與前開
    論罪之恐嚇犯行有連續犯裁判上一罪關係，此部分爰不另為被告無罪之諭知。
據上論斷，應依刑事訴訟法第二百九十九條第一項前段、刑法第三百零五條、第三百
五十四條、第四十一條第一項前段、第四十二條第二項、罰金罰鍰提高標準條例第一
條前段、第二條，判決如主文。
中      華      民      國    九十二    年      六      月     三十     日
                                  臺灣高雄地方法院刑事庭
                                      法  官  郭  佳  瑛
右正本證明與原本無異。
如不服本判決，應於判決送達後十日內，向本院提出上訴狀。
                                      書記官  何  瓊  芳
中      華      民      國    九十二    年      七      月      二      日
附錄論罪科刑法條：
刑法第三百五十四條
毀棄、損壞前二條以外之他人之物，或致令不堪用，足以生損害於公眾或他人者，處
二年以下有期徒刑、拘役或五百元以下罰金。
刑法第三百零五條
以加害生命、身體、自由、名譽、財產之事恐嚇他人，致生危害於安全者，處二年以
下有期徒刑、拘役或三百元以下罰金。


司法院資訊處製作；財團法人民間司法改革基金會備份。
